【裁判字號】    89,訴,369
【裁判日期】    890411
【裁判案由】    毒品危害防制條例
【裁判全文】
臺灣高雄地方法院刑事判決                          八十九年度訴字第三六九號
    公  訴  人  臺灣高雄地方法院檢察署檢察官
    被      告  丙○○
    被      告  甲  ○
    共      同  本院公設辯護人乙○○
    指定辯護人
右列被告因違反毒品危害防制條例案件，經檢察官提起公訴（八十九年度偵字第二六
八七號），本院判決如左：
    主  文
本件公訴不受理。
    理  由
一、公訴意旨如起訴書所載（如附件）。
二、按起訴之程序違背規定者，應諭知不受理之判決，刑事訴訟法第三百零三條第一
    款定有明文。又認定不利於被告之事實，須依積極證據，苟積極證據不足為不利
    於被告事實之認定時，即應為有利於被告之認定，最高法院三十年上字第八一六
    號判例參照。公訴人認被告丙○○、甲○等二人涉有毒品危害防制條例第五條第
    一項、第二項之意圖販賣持有第一級毒品、意圖販賣持有第二級毒品罪嫌，無非
    以證人即承辦員警王宏文之證述，及扣案之藥物經送驗結果確係安非他命及海洛
    因，且數量非少許，絕非供己施用而已，並有電子磅秤一台、販賣毒品帳冊三張
    、行動電話二支及空夾鏈袋三十四個為其論據。訊據被告丙○○、甲○均堅決否
    認有意圖販賣毒品海洛因及安非他命之意圖，被告丙○○辯稱：扣案伊所有之毒
    品海洛因及安非他命，是伊剛買回來要吸食用的，伊共買了六萬八千元，買來時
    毒品就分裝好了，剛好甲○打電話找我去聊天，才帶過去的等語；另被告甲○則
    辯稱：扣案伊所有之毒品海洛因及安非他命係伊買來要供自己施用的，因伊要去
    台北找工作，所以買多一點備用，電子秤是伊向朋友借來的，要秤看買來的毒品
    是否有被偷斤兩，而分裝成多數小包裝，係先預擬每天要吸食之數量，至扣案之
    帳目三張，是去年朋友打麻將記的帳，不是販毒的等語。
三、經查：
  （一）被告丙○○、甲○為警查獲後固坦承扣案之物品分別為其等二人所有（被告
        丙○○所有部分為：海洛因淨重三十三．一七公克，純質淨重十四．三二公
        克、安非他命驗前毛重二十．八八七公克，驗後毛重二十八．八二公克、殘
        留海洛因之膠袋、鏟子、香菸及殘留安非他命之吸食器各一個（支）、空夾
        鏈帶四個；被告甲○所有部分為：海洛因淨重一．七七公克，純質淨重０．
        六八公克、安非他命驗前毛重二十三．０五公克，驗後毛重二十三公克、殘
        留海洛因之塑膠鏟子三支、殘留海洛因香菸一支、殘留海洛因膠袋六個、殘
        留安非他命之吸食器二個、帳目三張電子磅秤一個、行動電話二支及空夾鏈
        袋三十六個），而扣案之白色粉末、晶體、香菸、吸食器、塑膠鏟子等物，
        經分送高雄醫學院附設中和紀念醫院及法務部調查局鑑驗結果，確係毒品海
        洛因、安非他命，或有海洛因、安非他命之反應，有上開醫院及法務部調查
        局檢驗報告單（鑑定通知書）附卷可憑。惟毒品危害防制條例第五條第一項
        、第二項所謂之「意圖販賣而持有」，必以其販入之初非以售出為目的，經
        持有後，再生販賣之意圖為要件。本件公訴人既以意圖販賣而持有第一、二
        級毒品罪對被告丙○○、甲○二人提起公訴，其認被告等二人於販入上開扣
        案毒品時並無出售之意圖即可認定，此與被告等二人均供稱，是要買來供己
        施用等語亦相符合。雖扣案之物品中有電子秤、空塑膠袋及已分裝完成之毒
        品海洛因及安非他命數十包，然被告甲○、丙○○所辯，「電子秤是怕被別
        人偷斤兩，及分裝成多數小包裝，先預擬每天要吸食之數量」、「買來時就
        分裝好了」等語，亦無顯悖常情之處。
  （二）被告丙○○、甲○因此次為警查獲施用第一、二級毒品，被告甲○送觀察勒
        戒，被告丙○○則撤銷停止戒治，令入戒治處所施以強制戒治等情，有本件
        之高雄縣衛生局煙毒尿液檢驗成績書（被告丙○○）、本院八十九年度毒聲
        字第八三一號、一三六六號刑事裁定及台灣高雄地方法院檢察署檢察官戒治
        處分執行指揮書各一份在卷可按，並有扣案之業經吸用摻有海洛因之香菸二
        支可資參酌，是被告等二人辯稱扣案之毒品是其等欲供己施用等語，亦非全
        無可能。又查無其他積極證據證明被告等二人持有上開扣案之海洛因及安他
        命係意圖販售予他人，依首揭判例之意旨，自當認定其持有該等毒品，係意
        圖供己施用而持有。
四、末查被告丙○○、甲○因本件查獲時有施用第一級、第二級毒品之犯行，業如前
    述，被告等二人持有上開扣案之毒品，並進而施用，其持有行為已被施用之高度
    行為所吸收，屬同一犯罪事實，應不另論罪，則依毒品危害防制條例第二十條第
    一項、第二項、第二十三條第一項之規定，檢察官本不應於被告丙○○撤銷強制
    戒治，令入戒治處所施以強制戒治期間（八十九年一月二十七日裁定，本件起訴
    日期為八十九年一月三十一日），被告甲○送觀察、勒戒之前（八十九年二月十
    七日裁定）再提起本件公訴，其起訴程序自屬違背規定，爰依刑事訴訟法第三百
    零七條規定，不經言詞辯論逕行諭知不受理之判決。
據上論斷，應依刑事訴訟法第三百零三條第一款、第三百零七條，判決如主文。
中      華      民      國      八十九      年      四    月    十一    日
                                  臺灣高雄地方法院刑事庭
                                      法  官    吳  宏  榮
右正本證明與原本無異。
如不服本判決，應於判決送達後十日內，向本院提出上訴狀。
                                      書記官    呂  怜  勳
中      華      民      國      八十九      年      四    月    十二    日


司法院資訊處製作；財團法人民間司法改革基金會備份。
